【裁判字號】    95,選上易,1
【裁判日期】    951003
【裁判案由】    違反公職人員選舉罷免法
【裁判全文】
臺灣高等法院高雄分院刑事判決         95年度選上易字第1號
上  訴  人
即  被  告  丁○○
上  訴  人
即  被  告  甲○○
上  訴  人
即  被  告  乙○○
前列三人共同
選任辯護人  吳賢明律師
            黃馨儀律師
            羅鼎城律師
上列上訴人因違反公職人員選舉罷免法案件，不服臺灣高雄地方
法院94年度選易字第1 號中華民國95年5 月10日第一審判決（起
訴案號：臺灣高雄地方法院檢察署94年度選偵字第51號），提起
上訴，本院判決如下：
    主  文
原判決關於丁○○、甲○○、乙○○部分撤銷。
丁○○共同預備對於有投票權之人，交付賄賂，而約其投票權為
一定之行使，處有期徒刑肆月，如易科罰金，以佰元折算壹日
，褫奪公權壹年。扣案如附表編號1 至15所示之物均沒收。
甲○○、乙○○均無罪。
    事  實
一、緣李嘉治（業經檢察官另為不起訴處分確定）係第15屆高雄
    縣甲仙鄉鄉長候選人（民國94年12月3 日投票），而丁○○
    係擔任李嘉治競選總部之總幹事、丙○○係擔任李嘉治競選
    總部副主任委員、其等2 人為替候選人李嘉治爭取選票及為
    使李嘉治能順利當選，竟共同基於對有投票權人交付賄賂而
    約其投票權為一定行使之犯意聯絡，由丁○○以高雄縣甲仙
    鄉寶隆、大田、西安、和安、東安、關山、小林等村名單、
    林勝次議員名單、東安周鳴山名單、關山劉寧套名單、和安
    村名單、西安村名單、永興名單、徐桂春名單、福師名單、
    大田村名單各1 份及新台幣（下同）817,900 元；丙○○以
    大田村投票人名冊1 冊及三聯估價單1 本，共同進行預備買
    取選票之行為。嗣於94年11月27日，為法務部調查局高雄縣
    調查站人員持搜索票分別前往丁○○位於高雄縣甲仙鄉四德
    巷1 之10號住處、丙○○位於高雄縣甲仙鄉○○村○○路62
    號住處搜索、並扣得丁○○所有供預備行賄所用之名單（詳
    如附表編號1 至10號所示）及預備行賄之賄款共計817,900
    元（詳如附表編號11至13號所示），扣得丙○○所有供預備
    行賄所用之大田村投票人名冊1 冊、三聯估價單1本 （如附
    表編號14、15號所示）。
二、案經法務部調查局高雄縣調查站移送臺灣高雄地方法院檢察
    署檢察官偵查起訴。
    理  由
壹、被告丁○○部分：
一、訊據上訴人即被告丁○○矢口否認上開犯行，辯稱：我擔任
    李嘉治競選總部總幹事，有選區內選民名單係正常之事，不
    能認定係犯罪行為，至扣案款項均為我從事挖土作業對外收
    回之款項，因我父親潘武生過世後有債務關係，我未辦理拋
    棄繼承手續，因此不便放入銀行而放在家中以免被銀行查封
    云云；經查：
  (一)被告丁○○係第15屆高雄縣甲仙鄉鄉長候選人李嘉治競選總
    部「總幹事」，負責李嘉治競選鄉長的所有選務工作，業經
    被告丁○○於調查站及原審供承在卷（見警卷第12頁反面、
    一審卷第49頁）。
  (二)被告丁○○雖辯稱：我擔任李嘉治競選總部總幹事，有選區
    內選民名單係正常之事，不能認定係犯罪行為。惟選舉人名
    單固可供估算票源及掌握支持者所用，然亦係賄選買票所必
    須之物。本案被告丁○○經調查站人員搜索後，於其「住處
    」除遭查扣鉅額現金外，且一併扣得名單，上開名單包括高
    雄縣甲仙鄉寶隆、大田、西安、和安、東安、關山、小林等
    村名單、林勝次議員名單、東安周鳴山名單、關山劉寧套名
    單、和安村名單、西安村名單、永興名單、徐桂春名單、福
    師名單、大田村名單，此有搜索扣押筆錄可參。若上開名單
    與賄選無關，被告丁○○按理當可立即供明及合理解釋上開
    名單之來源及用途。惟被告丁○○於94年11月27日經調查站
    人員就上開名單來源、用途及名單上所載阿拉伯數字代表何
    義等詢問被告丁○○，經被告丁○○對於在其住處臥室搜獲
    之上開名單來源、用途及名單上所載阿拉伯數字，於詳加檢
    視後答稱：我不清楚名單來源及用途、沒有見過上開名單及
    不知名單上阿拉伯數字係何義，此有詢問筆錄可參（見警卷
    第13、14頁），顯無法合理交待及解釋於其住處查獲之上開
    多份名單之來源及用途，嗣於審理中始稱前開名單因幫李嘉
    治競選而持有，顯係卸責之詞。
  (三)被告丁○○雖又辯稱：扣案款項均為我從事挖土作業對外收
    回之款項，因我父親潘武生過世後有債務關係，我未辦理拋
    棄繼承手續，因此不便放入銀行而放在家中以免被銀行查封
    云云，並提出統一發票數紙為證。惟被告丁○○父親潘武生
    死亡迄本案查獲之日即94年11月27日已逾3 年，被告丁○○
    在3 年間仍在高新銀行旗山分行、甲仙郵局、甲仙農會等辦
    理帳戶存款往來，業據被告丁○○於調查站自承在卷（見警
    卷笫15頁調查站筆錄），況被告丁○○於甲仙地區農會自93
    年6 月25日起迄94年11月9 日止，仍於上開農會有多筆帳戶
    存款等資金往來，亦有被告丁○○之甲仙地區農會活期儲蓄
    存款存摺及其內頁資料附卷可稽（見警卷笫18至21頁）。再
    者，被告所提出附卷之統一發票經計算之結果，其中94年11
    月27日被查獲前之金額合計亦僅288,229 元，有被告所提出
    之統一發票5 張附卷可稽（見一審卷笫156 至158 頁），與
    被告丁○○上開遭查獲扣案金額係817,900 元明顯不符且相
    距甚鉅，再者，被告所提出之上開發票款項是否全數以現金
    支付，亦或部分有依交易常情而以支票或匯款方式支付，亦
    非全然無疑；又其於本院審理中，經本院訊問如於今日前往
    搜索，是否能有如此鉅額款項存放家中，其則答稱：所有資
    金都已被查扣等語（見本院卷第95頁），是被告上開所辯：
    扣案現金為我從事挖土作業對外收回之款項，因我父親潘武
    生過世後有債務關係，我未辦理拋棄繼承手續，因此不便放
    入銀行而放在家中以免被銀行查封云云，自不足採信。又被
    告丁○○於其上開住處遭查扣之現金合計高達817,900 元，
    已顯逾一般家庭合理存放之數目，復佐以上開現金遭查扣時
    以「報紙」、「布袋」、「民進黨高雄縣甲仙鄉黨部信封」
    包裝，有押物品目錄表1 份在卷可憑（見警卷笫190 、191
    頁），復於其住處並一併查扣有選舉人名單多份等情相互佐
    證以觀，自堪認被告丁○○上開遭查扣之現金817,900 元，
    係預備行賄之賄款實屬灼然甚明。
  (四)證人即同案被告丙○○在調查站調查時供稱：我過去因替人
    作保，在銀行催討之下週轉不靈，李嘉治陸續地協助我償還
    債務，為此我心生感激，所以主動為李嘉治輔選，並擔任競
    選總部副主委委員，我輔選責任區為甲仙鄉的大田村，負責
    將村內具有投票權之選民進行深入綁樁、固票、催票及總部
    人員提供之大田村選舉人名冊，從中逐一進行過濾並拜訪後
    ，再評估、統計已傾向支持李嘉治之選民人數，以掌握李嘉
    治在大田村選票分佈情形。我當時依據總部給我的大田村選
    舉人名冊，再規劃小樁腳分別負責所屬選民，並在我持有之
    三聯式估價單上憑以製作登錄小樁腳姓名，與所屬選民及該
    選民內之有效票數。扣押名冊上所註記之字樣均係我親筆書
    寫，以鉛筆標註有「Ｖ」符號，代表經我拜訪過，已確認會
    支持李嘉治之選民者。名冊上以藍色原子筆註記之「五邱」
    、「許正雄」、「文俊」、「成」、「琨」、「江美玉」
    ．．．等多人，分別係指「邱鎮盛」、「許正雄」、「林文
    俊」、「邱建成」、「陳琨琳」、「江美玉」．．．等人，
    均係我在大田村負責支持李嘉治的小樁腳。另名冊上每頁均
    有以紅色原子筆註記之數字，係指該頁內以鉛筆「Ｖ」的小
    計票數，至編號607 號即大田村第1 至第8 鄰止，初步計算
    支持李嘉治者有362 票，所載「1 、52、41、1-52」數字即
    代表該名冊的第1 鄰共有52票，其中確認「Ｖ」支持李嘉治
    者有41票，而第1 鄰的選舉人名冊編號是1 至52號，以此類
    推。我原本計畫確認大田村內各鄰支持的選民及票數，然後
    依據我規劃的小樁腳及其所負責之選民，在李嘉治面臨選情
    告急之際，「再由我交代小樁腳各依所屬票數及選民對象進
    行買票動作」，我尚在規劃買票作業中，便遭貴站人員查獲
    規劃賄選的名冊，而尚未進行買票賄選的動作，每票賄選的
    金額我尚未決定，必須視選情而定。又邱鎮盛、許正雄、林
    文俊、邱建成、陳琨琳、江美玉、莊翠珠、林建義、黃明政
    、林國平．．．．．等小樁腳，即係我所有遭扣押之三聯估
    價單上「寶號」欄內所載之人名，又該等所負責之選民對象
    及票數即我載於估價單之「品名」與「數量」欄內之意等語
    甚詳（見警卷笫72至74頁）。是被告丙○○於調查站已坦承
    於其住處所查扣之名冊係競選總部所提供，名冊及三聯估價
    單上字跡均為其親筆書寫，且其已確認部分大田村支持之選
    民、票數、小樁腳及小樁腳所負責選民對象，並於李嘉治選
    情告急之際，即由其進行買票活動等情詳確。
  (五)第15屆鄉鎮（縣轄市）長選舉投票日期為94年12月3 日（星
    期六），其中就高雄縣甲仙鄉鄉長參選者有2 人，分別為中
    國國民黨所推薦之候選人劉建芳及民主進步黨所推薦之候選
    人李嘉治。又甲仙鄉有投票權之公民人數約6000多人，競選
    結果由劉建芳當選，且李嘉治所得票數與劉建芳相差1000
    多票（劉建芳得票3437票，李嘉治得票數為2308票），業據
    被告丁○○於調查站及被告丙○○於原審審理時分別供承在
    卷（見警卷笫12頁反面、一審卷笫138 頁），且上開競選結
    果業經公告而為公眾週知及本院職務上所知悉。又本案被告
    丙○○等人為警持搜索票搜索之日期為94年11月27日（星期
    日），當時距上開投票日僅餘約1 週時間，更為最後一個星
    期假日，而佐以上開投票結果候選人李嘉治仍差距候選人劉
    建芳票數有1000多票之明顯差距，選情自屬危急。再者，被
    告丁○○、丙○○等人分別擔任候選人李嘉治之競選總部「
    總幹事」、「副主任委員」，而屬候選人李嘉治競選總部競
    選重要幹部，對上開選情危急情勢衡情自知之甚詳。而賄選
    必須有經費，而由丙○○處並未取出款項，反而於被告丁○○住處取出大筆款項，及賄選名單等資料，足見被告丁○○
    與丙○○間，確有犯意之聯絡，與行為分擔。
  (六)此外，於94年11月27日，為調查站人員持搜索票分別前往被
    告丁○○位於高雄縣甲仙鄉四德巷1 之10號住處搜索，並於
    被告丁○○上開住處扣得名單多份（詳如附表編號1 至10號
    所示）及現金共計817,900 元（詳如附表編號11至13號所示
    ），有搜索票、法務部高雄縣調查站搜索扣押筆錄、扣押物
    品目錄表附卷可稽（見警卷第172 至175 頁、笫187 至188
    頁、第196 至198 頁）。及於共同被告丙○○住處查扣附表
    編號14、15所示之物可佐。
  (七)綜上所述，被告丁○○所辯不足採信，本件事證明確，被告
    丁○○犯行可以認定。至於證人曾王霖在本院審理中雖證稱
    ：有關賄選之事項均係其個人意思，被告丁○○並不知道等
    語，因與前開事證不符，不足為被告有利之認定，附此敘明
    。
二、公職人員選舉罷免法於被告行為後之94年11月30日固有修正
    ，惟該法第90條之1 笫2 項之規定並未修正，是本案並無新
    舊法比較之必要，合先敘明。核被告丁○○所為，係犯公職
    人員選舉罷免法笫90條之1 笫2 項之預備對於有投票權之人
    ，交付賄賂，而約其投票權為一定之行使罪。被告丁○○與
    丙○○就前開犯行，有犯意之聯絡及行為之分擔，皆為共同
    正犯。又臺灣高雄地方法院檢察署檢察官95年度選偵字笫2
    號移送併辦之被告犯罪事實，與檢察官起訴之犯罪事實完全
    相同，為事實上同一案件，附此敘明。
三、原審以被告丁○○罪證明確而為論罪科刑，固非無見，惟被
    告甲○○及乙○○並不成立犯罪（理由詳後述），原判決認
    其2 人亦成立預備賄選罪，並與被告丁○○成立共同正犯。
    尚有未洽。被告丁○○上訴意旨否認犯罪，雖無理由，惟原
    判決關於此部分既有可議之處，應予撤銷改判。爰審酌選舉
    為實現民主政治重要舉才方式，應在公平、公正、公開合法
    之前提下進行，賄選對選風之敗壞及政治清明之戕害為禍甚
    烈，被告丁○○為候選人李嘉治之重要競選幹部，不思利用
    正當途逕使候選人李嘉治贏得勝選，卻圖謀以交付賄款之手
    段達到上開目的，所為有違公職人員選舉罷免法之立法目的
    ，並損及純正選風及民主制度之建立，其在本案之前有妨害
    公務前科之素行（不構成累犯），有臺灣高等法院被告前案
    紀錄表數份在卷可按，其為候選人李嘉治之競選總幹事，犯
    後否認犯行，難認已有悔等一切情況，量處如主文所示之刑
    ，並諭知易科罰金之折算標準，以資懲儆。又被告行為後，
    刑法第41條關於易科罰金之折算標準，已由原規定之：「犯
    最重本刑為5 年以下有期徒刑以下之刑之罪，而受6 個月以
    下有期徒刑或拘役之宣告，因身體、教育、職業、家庭之關
    係或其他正當事由，執行顯有困難者，得以1 元以上3 元以
    下折算一日，易科罰金。」（按被告行為時之易科罰金折算
    標準，修正前罰金罰鍰提高標準條例第2 條前段規定，就其
    原定數額提高為100 倍折算1 日，則本件受刑人行為時之易
    科罰金折算標準，應以銀元300 元折算1 日，經折算為新臺
    幣後，應以新臺幣900 元折算為1 日），修正為：「犯最重
    本刑為5 年以下有期徒刑以下之刑之罪，而受6 個月以下有
    期徒刑或拘役之宣告，因身體、教育、職業、家庭之關係或
    其他正當事由，執行顯有困難者，得以1 千元、2 千元或3
    千元折算一日，易科罰金。」，足見修正後規定，對被告不
    利。則依刑法第2 條第1 項規定：「行為後法律有變更者，
    適用行為時之法律。但行為後之法律有利於行為人者，適用
    最有利於行為人之法律」。是本件仍應適用修正前刑法第41
    條第1 項前段規定，定其折算標準。另依公職人員選舉罷免
    法第98條第3 項規定，均宣告褫奪公權1 年。扣案如附表編
    號第11至13號所示預備供行賄之賄款，應依公職人員選舉罷
    免法第90條之1 第3 項規定宣告沒收。扣案如附表編號1 至
    10號所示之名單，為自被告丁○○住處查獲之物，當屬被告
    丁○○所有，且為供本件犯罪所用之物，另扣案如附表編號
    第14、15號所示大田村投票人名冊、三聯單為共同被告丙○○所有，業據被告丙○○供承在卷，且為供本件犯罪所用，
    爰均依刑法第38條第1 項第2 款規定宣告沒收。
貳、被告甲○○及乙○○部分：
一、公訴意旨略以：被告甲○○及乙○○分係擔任民國94年12月
    3 日投票之第15屆高雄縣甲仙鄉鄉長候選人李嘉治競選總部
    主任委員及委員，渠等二人為替候選人李嘉治（業經檢察官
    另為不起訴處分確定）爭取選票及為使李嘉治能順利當選，
    竟與丁○○及丙○○共同基於對有投票權人交付賄賂而約其
    投票權為一定行使之犯意聯絡，由丁○○以高雄縣甲仙鄉寶
    隆、大田、西安、和安、東安、關山、小林等村名單、林勝
    次議員名單、東安周鳴山名單、關山劉寧套名單、和安村名
    單、西安村名單、永興名單、徐桂春名單、福師名單、大田
    村名單各1 份及新台幣（下同）817,900 元；丙○○以大田
    村投票人名冊1 冊及三聯估價單1 本；甲○○以272,000 元
    ；乙○○以選舉人名單1 份及39,200元，共同進行預備買取
    選票之行為。嗣於94年11月27日，為法務部調查局高雄縣調
    查站人員持搜索票分別前往丁○○位於高雄縣甲仙鄉四德巷
    1 之10號住處、丙○○位於高雄縣甲仙鄉○○村○○路62號
    住處、甲○○位於高雄縣甲仙鄉○○街9 之1 號住處、乙○○位於高雄縣甲仙鄉○○路45號住處搜索，並於丁○○上開
    住處扣得丁○○所有供預備行賄所用之名單多份（詳如附表
    編號1 至10號所示）及預備行賄之賄款共計817,900 元（詳
    如附表編號11至13號所示），於丙○○上開住處扣得丙○○
    所有供預備行賄所用之大田村投票人名冊1 冊、三聯估價單
    1 本（如附表編號14、15號所示），於甲○○住處扣得預備
    行賄之賄款272,000 元（詳如附表編號16所示，又起訴書證
    據清單編號2 誤載為275,000 元）及李嘉治競選文宣1 張，
    於乙○○住處扣得乙○○所有供預備行賄所用之名冊1 張及
    預備行賄之賄款39,200元（分別詳如附表編號17、18所示）
    ，因認被告甲○○及乙○○涉犯公職人員選舉罷免法第90條
    之1 第2 項之預備對於有投票權之人，交付賄賂，而約其投
    票權為一定之行使罪之罪嫌。
二、按犯罪事實，應依證據認定之，無證據不得認定犯罪事實；
    又不能證明被告犯罪者，應諭知無罪之判決；刑事訴訟法第
    154 條第2 項、第301 條第1 項分別定有明文。次按認定不
    利於被告之證據須依積極證據，苟積極證據不足為不利於被
    告事實之認定，即應為有利被告之認定，更不必有何有利之
    證據；又犯罪事實之認定，應憑證據，如無相當之證據，或
    證據不足以證明，自不得以推測或擬制之方法，以為裁判之
    基礎；最高法院30年上字第816 號判例、40年台上字第86號
    判例可資參照。
三、公訴人認被告甲○○及乙○○等涉犯預備行賄罪嫌，係以(一)
    於被告甲○○住處查獲現金，且其就現金之來源前後供述不
    一。(二)於被告乙○○住處查獲名單及現金等為其主要論據。
    惟訊據被告甲○○、乙○○均否認上開犯行，被告甲○○辯
    稱：我為李嘉治競選總部主任委員，有李嘉治之競選文宣自
    是合理，另扣案現金其中部分係我領取鄉民代表出席費12日
    共29,400元，另丙○○於94年11月11日還款30萬元，之前於
    調查站供稱丙○○還款20萬元，係因該段期間內有多項互助
    會款項而記錯，我身為鄉民代表會主席家中置有27萬多元係
    屬平常之事，並無與其他被告共同預備行賄之犯行；被告乙○○辯稱：扣案名冊上有候選人李嘉治、李嘉治之子李宗保
    、甲○○、丙○○、丁○○等人，渠等為候選人李嘉治之重
    要幹部或忠實支持者，豈有可能受賄，上開名冊係228 牽手
    護台灣之名冊。又我經營神傳青草行，家中有3 、5 萬元並
    非異常，扣案之現金係其做生意之收入，其中連號亦僅500
    元5 張，客人若購買同等額之藥草以為給付，亦屬平常，自
    不得以此認定為預備行賄之款項及認定我有預備行賄之犯行
    等語。
四、經查：
  (一)在被告甲○○住處雖有查獲現金272,000 元，惟被告甲○○
    始終否認有預備賄選之事，雖其就此資金之來源前後有所不
    一，惟在查無其他積極證據足以證明該筆項與賄選有關情形
    下，尚難認該筆款項即係供賄選用；又被告甲○○既擔任李
    嘉治競選總部之之主任委員，則其持有李嘉治之競選文宣，
    本屬常情，且其在警詢中就其持有前開競選文宣之原因，已
    陳明係其與李嘉治一同拜票時留下，自難據此認被告甲○○
    有預備賄選行為。
  (二)在被告乙○○住處雖有查扣名單及現金等物，惟依該名單所
    載，其上除有李宗保、李嘉治及同案被告甲○○、丙○○之
    姓名在上外，並有被告乙○○之姓名在上（見本院卷第51頁
    ），且其上分別註明其職別，如鄉長、黨部、主席、代表及
    村長等，而李嘉治本即是鄉長候選人，而甲○○、丙○○又
    分係李嘉治競選總部之之主任委員及副主任委員，足見其等
    均係支持李嘉治，衡情自無可能成為被告乙○○賄選之對象
    ；再者，被告乙○○亦不可能對自己行賄，足認在被告乙○○住處查扣之名單，與賄選無關；又在被告乙○○住處查之
    現金，其金額不過39,200元，金額並非持別龐大，而被告乙○○又一再否認該筆款項與賄選有關，在查無其他積極證據
    足以證明該筆項與賄選有關情形，自難據此認被告乙○○有
    預備行為。
  (三)又依證人即共同被告曾王霖及丁○○之陳述，亦均未提及被
    告甲○○及乙○○有預備賄選行為，綜上所述，被告前開所
    辯，應屬可採，從而公訴人所持之前開論據，均無法採為認
    定被告甲○○及乙○○犯罪之證據；此外，復查無其他積極
    證據足資證明被告甲○○及乙○○有何預備賄選之犯行，被
    告被訴預備賄選罪罪自屬不能證明。
五、原審未予詳察，遽認被告甲○○及乙○○等人成立預備賄選
    罪，尚有未洽；被告甲○○及乙○○2 人上訴意旨指摘原判
    決此部分係不當，為有理由，應由本院將此部分撤銷，而為
    無罪之諭知。又附表編號16至18所示之物，因不能證明與丁○○等人之預備賄選罪有關，依法不得宣告沒收。
、被告丙○○部分業經撤回上訴而確定，附此敘明。
據上論斷，應依刑事訴訟法第369 條第1 項前段、第364 條、第
299 條第1 項前段、第301 條第1 項，公職人員選舉罷免法第90
條之1 第2 項、第3 項、第98條第3 項，刑法第11條、第2 條第
1項 前段、第28條、第37條第2 項、第38條第1 項笫2 款，修正
前刑法第41條第1 項前段、修正前罰金罰鍰提高標準條例第2 條
，判決如主文。
本案經檢察官陳建年到庭執行職務。
中    華    民    國    95    年    10    月    3     日
                  刑事第三庭    審判長法  官  周賢銳
                                      法  官  謝宏宗
                                      法  官  黃仁松
以上正本證明與原本無異。
本判決不得上訴。
中    華    民    國    95    年    10    月    3     日
                                      書記官  馬蕙梅
附表：
┌──┬───────────────┬───────────┬────────┐
│編號│名                        稱  │數量或金額            │備           註 │
├──┼───────────────┼───────────┼────────┤
│１  │高雄縣甲仙鄉寶隆、大田、西安、│壹份                  │丁○○住處查獲  │
│    │和安、東安、關山、小林等村名單│                      │                │
├──┼───────────────┼───────────┼────────┤
│２  │林勝次議員名單                │壹份                  │丁○○住處查獲  │
├──┼───────────────┼───────────┼────────┤
│３  │東安周鳴山名單                │壹份                  │丁○○住處查獲  │
├──┼───────────────┼───────────┼────────┤
│４  │關山劉寧套名單                │壹份（貳頁）          │丁○○住處查獲  │
├──┼───────────────┼───────────┼────────┤
│５  │和安村名單                    │壹份（貳頁）          │丁○○住處查獲  │
├──┼───────────────┼───────────┼────────┤
│６  │西安村名單                    │壹份（伍頁）          │丁○○住處查獲  │
├──┼───────────────┼───────────┼────────┤
│７  │永興名單                      │壹份（伍頁）          │丁○○住處查獲  │
├──┼───────────────┼───────────┼────────┤
│８  │徐桂春名單                    │壹份（伍頁）          │丁○○住處查獲  │
├──┼───────────────┼───────────┼────────┤
│９  │福師名單                      │壹份（貳頁）          │丁○○住處查獲  │
├──┼───────────────┼───────────┼────────┤
│１０  │大田村名單                    │壹份（拾頁）          │丁○○住處查獲。│
├──┼───────────────┼───────────┼────────┤
│  │預備行賄之賄款                │新台幣肆拾萬元（壹仟元│丁○○住處查獲，│
│    │                              │紙鈔400 張）。        │以台灣時報94年11│
│    │                              │                      │月1 日報紙包裝。│
├──┼───────────────┼───────────┼────────┤
│  │預備行賄之賄款                │新台幣拾萬伍仟伍佰元│丁○○住處查獲，│
│    │                              │（壹仟元紙鈔291 張及伍│以布袋包裝。    │
│    │                              │佰元紙鈔29張）。      │                │
├──┼───────────────┼───────────┼────────┤
│  │預備行賄之賄款                │新台幣拾壹萬貳仟肆佰元│丁○○住處查獲，│
│    │                              │（壹仟元紙鈔100 張，伍│以民進黨高雄縣甲│
│    │                              │佰元紙鈔1 張，壹佰元紙│仙鄉黨部信封包裝│
│    │                              │鈔119 張）。          │。              │
├──┼───────────────┼───────────┼────────┤
│  │大田村投票人名冊              │壹冊                  │丙○○住處查獲。│
├──┼───────────────┼───────────┼────────┤
│  │三聯估價單                    │壹本                  │丙○○住處查獲。│
├──┼───────────────┼───────────┼────────┤
│  │預備行賄之賄款                │新台幣貳拾柒萬貳仟元（│甲○○住處查獲。│
│    │                              │壹仟元紙鈔270 張，伍佰│                │
│    │                              │元紙鈔4 張）。        │                │
├──┼───────────────┼───────────┼────────┤
│  │名冊                          │壹張                  │乙○○住處查獲。│
├──┼───────────────┼───────────┼────────┤
│  │預備行賄之賄款                │新台幣萬玖仟貳佰元（│乙○○住處查獲，│
│    │                              │壹仟元紙鈔26張，伍佰元│其中5 張500 元紙│
│    │                              │紙鈔14張，壹佰元紙鈔62│鈔連號（CQ580269│
│    │                              │張）。                │WG至CQ580273WG）│
└──┴───────────────┴───────────┴────────┘
附錄本判決論罪科刑法條：
公職人員選舉罷免法第90條之1
對於有投票權之人，行求期約或交付賄賂或其他不正利益，而約
其不行使投票權或為一定之行使者，處3 年以上10年以下有期徒
刑，得併科新臺幣1 百萬元以上1 千萬元以下罰金。
預備犯前項之罪者，處1 年以下有期徒刑。
預備或用以行求期約或交付之賄賂，不問屬於犯人與否，沒收之
。
犯第1 項或第2 項之罪，於犯罪後6 個月內自首者，減輕或免除
其刑；因而查獲候選人為正犯或共犯者，免除其刑。
犯第1 項或第2 項之罪，在偵查中自白者，減輕其刑；因而查獲
候選人為正犯或共犯者，減輕或免除其刑。


司法院資訊處製作；財團法人民間司法改革基金會備份。
